臺灣嘉義地方法院刑事判決　　　　　　　 95年度易字第514號
公　訴　人　臺灣嘉義地方法院檢察署檢察官
被　　　告　乙○○
上列被告因贓物案件，經檢察官提起公訴（95年度偵字第2769、
6454號），本院判決如下：
    主  文
乙○○犯故買贓物罪，處有期徒刑陸月，如易科罰金，以銀元
參佰元即新臺幣玖佰元折算壹日。
    事  實
一、乙○○係址設嘉義縣六腳鄉六斗村六斗尾17號舊貨回收場之
    負責人，其明知李承勳（另案判處搬運贓物罪刑）與戊○○
    、甲○○、丙○○4人（均另行審結）於民國95年4月10日晚
    間10時許，以車牌號碼3805-NL號自用小客車搭載至上開回
    收場兜售之電纜紅銅線，係來路不明之贓物（屬臺灣電力公
    司所有），竟基於故買贓物之犯意，未經查證該等男子之真
    實身分，即以新臺幣（下同）2,500元之價格予以收購。嗣
    因李承勳、甲○○、丙○○於翌日載運電纜紅銅線再度前往
    該回收場兜售，於尚未交易之際為警查獲，始知上情。
二、案經雲林縣警察局北港分局報請臺灣嘉義地方法院檢察署檢
    察官偵查起訴。
    理  由
一、訊據被告乙○○固坦承係上揭舊貨回收場負責人不諱，惟否
    認有上開故買贓物犯行，於偵查中辯稱：未曾與甲○○等人
    交易云云，於本院審理中則辯稱：伊已無從回憶是否曾與甲○○等人交易，但該電纜紅銅線並未標明足以識別係臺灣電
    力公司所有之物，伊無從知悉係屬贓物云云。惟查：
 (一) 甲○○如何於95年4月9日晚間某時經案外人黃春錫告知，而
    前往位於雲林縣元長鄉○○○道路載運電纜線至甲○○位於
    雲林縣元長鄉潭西村5-1號住處之後方空地，於翌日與李承
    勳、丙○○刮除電纜線橡膠皮後，該3人於當日晚間經由戊○○指引，一同以車牌號碼3805-NL自用小客車載運電纜紅
    銅線至被告之回收場，並以2,500元之價格販售予被告等事
    實，業據共同被告甲○○、丙○○於偵查中供陳、結證明確
    （甲○○部分見95年度偵字第2769號偵查卷第84、107頁，
    丙○○部分見同上偵查卷第107、108頁、第148頁），及共
    同被告戊○○於本院審理中供認不諱（見本院卷第105頁）
    ，且互核相符。
 (二) 上揭電纜線係臺灣電力公司所有，專供於配電使用，一般坊
    間並無類似之電線等情，業據臺灣電力公司雲林區營業處北
    港營業所電務主辦丁○○於本院審理時到庭結證明確（見本
    院卷第103頁）。而被告係以經營舊貨回收場為業，且經營
    時間已長達2年餘，管區員警亦宣導臺灣電力公司之電纜線
    不得收購等情，業據被告供承在卷（見同上偵查卷第138頁
    、本院卷第133頁），經本院詢問雲林縣警察局北港分局北
    美派出所結果，該派出所所長黃炳貴亦回覆：派出所每月均
    安排查贓勤務，會宣導來路不明物品不能收受，收購時須登
    記變賣者資料、物品來源等語，有被告不爭執證據能力之本
    院公務電話紀錄1紙可憑（見本院卷第129頁），參以被告於
    偵查中否認曾與甲○○交易時，亦稱：「沒有開轎車的人來
    做資源回收，而且本件又是賣紅銅，我怕是贓物，更不敢收
    」等語明確（見同上偵查卷第40頁），足見被告經營舊貨回
    收場多年，對於收購時須登記變賣者姓名、物品來源，且對
    於駕駛轎車載運物品前來兜售者有變賣贓物之高度可能等節
    ，有其一定之認識。本件甲○○等人復係以自用之小客車載
    運電纜紅銅線前往被告所經營之回收場，而該電纜線復非一
    般坊間所見，均見前述，而被告卻供陳並未檢視物品來源，
    亦未登記貨物來源等語（見本院卷第136、137頁），顯係知
    贓故買，被告上開所辯，無非事後卸責之詞，不足採信。
 (三) 綜上所述，本件事證明確，被告故買贓物之犯行洵堪認定，
    應依法論科。
二、核被告所為，係犯刑法第349條第2項之故買贓物罪。其行為
    後，94年2月2日修正公布之刑法，自95年7月1日施行，第33
    條第5款關於罰金最低額之規定，由「銀元1元以上」，提高
    為「新臺幣1,000元以上，以百元計算之」，經比較新舊法
    結果，以修正前之規定較有利於被告，應適用修正前之規定
    。爰審酌被告國中畢業之智識程度，且經營舊貨回收場多年
    ，竟為謀不法利益，故買贓物，兼衡其犯罪之手段、被害人
    臺灣電力公司所生損害，及被告犯後始終否認犯行，亦未與
    被害人和解，態度不佳等一切情狀，量處如主文所示之刑。
    前揭刑法修正後，第41條第1項前段關於易科罰金之折算標
    準，由修正前之「以銀元1元以上3元以下折算1日（依罰金
    罰鍰提高標準條例廢止前第2條規定，就其原定數額提高為
    100倍折算1日，即銀元100元、200元、300元折算1日，換算
    成新臺幣即300元、600元、900元折算1日）」，提高為「以
    新臺幣1,000元、2,000元、3,000元折算1日」，經比較新舊
    法之結果，以修正前之規定較有利於被告，應適用修正前第
    41條第1項前段，諭知易科罰金之折算標準。
據上論斷，依刑事訴訟法第299條第1項前段，刑法第2條第1項前
段、第349條第2項，刑法第41條第1項前段（修正前），刑法施
行法第1條之1條第1項、第2項前段，罰金罰鍰提高標準條例第2
條（修正前），現行法規所定貨幣單位折算新臺幣條例第2條規
定，判決如主文。
本案經檢察官邱美英到庭執行職務
中　　華　　民　　國　　96　　年　　2 　　月　　26　　日
                  刑事第四庭審判長法　官  蔡憲德
                                  法  官  吳育霖
                                  法  官  鄧晴馨
上列正本證明與原本無異。
如不服本判決，應於判決送達後10日內向本院提出上訴狀（應附
繕本）。告訴人或被害人如對於本判決不服者，應具備理由請求
檢察官上訴，其上訴期間之計算係以檢察官收受判決正本之日期
為準。
中　　華　　民　　國　　96　　年　　2 　　月　　26　　日
                                  書記官  黃子祝
附錄本案論罪科刑法條：
刑法第349條第2項
搬運、寄藏、故買贓物或為牙保者，處5年以下有期徒刑、拘役
或科或併科1千元以下罰金。
